【裁判字號】    89,訴,1492
【裁判日期】    890731
【裁判案由】    毒品危害防制條例
【裁判全文】
臺灣高雄地方法院刑事判決                        八十九年度訴字第一四九二號
    公  訴  人  臺灣高雄地方法院檢察署檢察官
    被      告  甲○○
右列被告因毒品危害防制條例案件，經檢察官提起公訴（八十九年度毒偵字第七四０
號），本院判決如左：
    主    文
甲○○連續施用第一級毒品，累犯，處有期徒刑拾月。
扣案之海洛因壹包（淨重０．０五公克，包裝重０．二三公克）、美娜水壹瓶及注射
針筒壹支均沒收，上開海洛因壹包併銷燬之。
    事    實
一、甲○○曾於民國八十年間因違反肅清煙毒條例案件，經本院判處有期徒刑三年四
    月確定，於八十四年二月二十七日執行完畢，猶不知悔改，復於八十七年間因施
    用毒品案件，經本院以八十七年度毒聲字第四一六六號裁定令入戒治處所強制戒
    治，並於八十八年四月十四日再經本院以八十八年度毒聲字第二七九一號裁定付
    保護管束，嗣於八十八年十二月二日保護管束期滿，由台灣高雄地方法院檢察署
    檢察官於八十八年十二月十日以八十八年度戒毒偵字第四０八號處分不起訴確定
    。詎甲○○復基於概括犯意，於八十九年一月十四日某時及同月十八日某時，在
    高雄縣鳳山市鳳農果菜市場後面等處，以將第一級毒品海洛因加美娜水混合後，
    再以注射針筒注射進入體內之方式，連續施用第一級毒品海洛因二次。嗣於八十
    九年一月二十一日十二時三十分許，在高雄縣鳳山市○○路○段二一九巷附近為
    警查獲，並扣得海洛因一包（淨重０．０五公克，包裝重０．二三公克）、美娜
    水一瓶及注射針筒一支。經台灣高雄地方法院檢察署檢察官聲請令入戒治處所施
    以強制戒治，而由本院以八十九年毒聲字第六一六號裁定，令入戒治處所施以強
    制戒治一年。
二、案經高雄縣警察局鳳山分局報請臺灣高雄地方法院檢察署檢察官偵查起訴。
    理    由
一、右揭事實，業據被告甲○○坦承不諱，扣案之白色粉末一包經送法務部調查局鑑
    定結果，含有海洛因成分（淨重０．０五公克，包裝重０．二三公克），有該局
    編號000000000號鑑定通知書一紙附卷可按，而被告於八十九年一月二
    十一日經警查獲採其尿液送請高雄縣衛生局檢驗結果，檢出嗎啡陽性反應，亦有
    該局八十九年一月二十八日八九煙檢字第二七０號煙毒尿液檢驗成績書一紙附卷
    可稽。又被告前因施用毒品案件，經本院以八十七年度毒聲字第四一六六號裁定
    令入戒治處所強制戒治，並於八十八年四月十四日再經本院以八十八年度毒聲字
    第二七九一號裁定付保護管束，嗣於八十八年十二月二日保護管束期滿，由台灣
    高雄地方法院檢察署檢察官於八十八年十二月十日以八十八年度戒毒偵字第四０
    八號處分不起訴確定，有該不起訴處分書及台灣高等法院被告全國前案紀錄表在
    卷足憑，其於五年內再犯毒品危害防制條例第十條第一項之罪，經本院裁定令入
    戒治處所施以強制戒治，亦有本院八十九年毒聲字第六一六號裁定附卷可參。此
    外，復有美娜水一瓶及注射針筒一支扣案可資佐證，事證明確，被告犯行洵堪認
    定。
二、按毒品危害防制條例第十條規定，施用第一級、第二級毒品之罪者，檢察官應先
    將被告送勒戒處所觀察、勒戒，經觀察、勒戒後，認有繼續施用毒品傾向者，應
    由檢察官聲請法院裁定令入戒治處所施用強制戒治，強制戒治期滿或無護管束期
    滿，應由檢察官直接為不起訴之處分，依此為不起訴處分後，五年內再犯第十條
    施用第一級、第二級毒品之罪，則不適用前開規定，此觀諸毒品危害防制條例第
    二十條第一項、第二項前段、第二十三條第一項、第二項之規定自明。被告既已
    因施用毒品案件，經保護管束期滿，而受不起訴處分在案，其於五年內再度施用
    第一級毒品海洛因，核其所為係犯毒品危害防制條例第十條第一項之施用第一級
    毒品罪。其持有海洛因後，進而施用，其持有行為應被施用行為所吸收，不另論
    罪。被告先後二次犯行，時間緊接，反覆實施且係觸犯同一罪名，顯係基於概括
    犯意為之，屬連續犯，依法加重其刑。查被告於八十年間因違反肅清煙毒條例案
    件，經本院判處有期徒刑三年四月確定，於八十四年二月二十七日執行完畢之事
    實，有台灣高等法院被告全國前案紀錄表附卷可按，其前受有期徒刑執行完畢後
    ，五年內再犯本件有期徒刑以上之罪，為累犯，應依刑法第四十七條規定遞加其
    刑。爰審酌被告前因施用毒品，經戒治期滿後仍未戒絕，並隨即再犯，顯見意志
    不堅，惟其犯罪係自戕行為及犯後已坦承犯行，態度良好等一切情狀，量處如主
    文所示之刑。至扣案之海洛因一包（淨重０．０五公克，包裝重０．二三公克）
    屬毒品危害防制條例第二條第二項第一款所稱之第一級毒品，應依同條例第十八
    條第一項前段規定，沒收並銷燬之，另美娜水一瓶及注射針筒一支，係被告所為
    且係預備供施用海洛因之用，依刑法第三十八條第一項第二款規定宣告沒收。
據上論斷，應依刑事訴訟法第二百九十九條第一項前段，毒品危害防制條例第十條第
一項、第十八條第一項前段、第二十三條第二項，刑法第十一條、第五十六條、第四
十七條、第三十八條第一項第二款，判決如主文。
中      華      民      國      八十九      年    七    月    三十一    日
                                台灣高雄地方法院刑事庭
                                      法  官    吳  宏  榮
右正本證明與原本無異。
如不服本判決，應於判決送達後十日內，向本院提出上訴狀。
                                      書記官    呂  怜  勳
中      華      民      國      八十九      年    七    月    三十一    日
附錄本案論罪科刑法條：
毒品危害防制條例第十條第一項
施用第一級毒品者，處六月以上五年以下有期徒刑。


司法院資訊處製作；財團法人民間司法改革基金會備份。
